最　高　行　政　法　院　裁　定
　　　　　　　　　　　　　　　　　　 96年度裁字第04115號
抗　告　人　甲○○○
上列抗告人與相對人乙○○、丙○○間因聲請迴避事件，對於中
華民國96年2月27日臺北高等行政法院96年度聲再字第1號裁定提
起抗告，本院裁定如下︰
　　主  文
抗告駁回。
抗告訴訟費用由抗告人負擔。
    理  由
一、按抗告法院認抗告為不合法或無理由者，應為駁回抗告之裁
    定。
二、原裁定以：抗告人主張本院95年度裁字第2880號裁定有行政
    訴訟法第273條第1項第14款「原判決就足以影響於判決之重
    要證物漏未斟酌者」之事由，聲請再審，惟本院前揭裁定之
    理由係認「再審聲請未具體敘明再審理由，故再審聲請為不
    合法」，聲請人就該裁定理由，有何符合「再審原因」之處
    ，並未敘明理由，其所舉「法庭錄音漏未調查」並非本院前
    揭裁定之再審原因，難認已敘明理由等語。
三、抗告意旨略謂：抗告人因歷審皆未依職權調查證據，即形成
    心證而為駁回，違反行政訴訟法第133條之「行政法院於撤
    銷訴訟，應依職權調查證據，於其他訴訟，為維護公益者，
    亦同」，亦違反同法第189條第1項之「行政法院裁判時，應
    斟酌全辯論意旨及調查證據之結果，依論理及經驗法則判斷
    事實之真偽」，及第2項之「依前項判斷而得心證之理由，
    應記明於判決」等規定，抗告人提起抗告及再審之訴，已於
    訴訟之聲明及事實、理由中具體指摘裁定違背法令之處，並
    非如駁回之裁定所云之「泛言有再審之事由而無具體之情事
    者，難謂已合法表明再審事由」之情狀。再言，本件歷次之
    裁定均未調閱前二次準備程序時法庭全程錄音，因事關迴避
    是否構成之要件，故有足以影響於判決之重要證物漏未斟酌
    者之情狀等語。
四、本院查：按對於本院裁定聲請再審，依行政訴訟法第283條
    準用同法第277條第1項第4款之規定，必須表明再審理由及
    關於再審理由並遵守不變期間之證據。所謂表明再審理由，
    必須指明其所再審之裁定，有如何合於行政訴訟法第273條
    第1項各款、第2項或第274條所定再審事由之具體情事始為
    相當。倘僅泛言有再審事由，而無具體情事，或僅指明所聲
    請再審之裁定前各程序所為裁判，有如何再審事由，而未一
    語指及其所聲請再審之裁定有合於再審之事由者，均難謂已
    表明再審理由，其再審之聲請，即屬不合法。本件抗告人以
    本院95年度裁字第2880號裁定，有行政訴訟法第273條第1項
    第14款「原判決就足以影響於判決之重要證物漏未斟酌者」
    之事由，向原審法院聲請再審，惟本院前揭裁定之理由係認
    「再審聲請未具體敘明再審理由，故再審聲請為不合法」，
    聲請人就該裁定究竟有如何符合法定再審事由之具體情事，
    並未敘明指及，其所舉「法庭錄音漏未調查」亦非本院前揭
    裁定之再審原因，原審乃以抗告人再審之聲請不合法而予駁
    回，依前揭說明，自無不合。抗告意旨，仍執歷審裁定未依
    職權調查證據之實體事由，指摘本件裁定違法，難認有理由
    ，應予駁回。
五、依行政訴訟法第104條、民事訴訟法第95條、第78條，裁定
    如主文。
中　　華　　民　　國　　96　　年　　12　　月　　28　　日
                    最高行政法院第四庭
                        審判長法官　鍾　耀　光
                              法官　姜　仁　脩
                              法官　王　德　麟
                              法官　黃　清　光
                              法官　吳　慧　娟
以  上  正  本  證  明  與  原  本  無  異
中　　華　　民　　國　　97　　年　　1　　 月　　2　　 日
　　　　　　　　　　　　　　　書記官　黃　淑　櫻
